臺灣高雄地方法院刑事判決　　　　　 100年度審易字第2376號
公　訴　人　臺灣高雄地方法院檢察署檢察官
被　　　告　沈舜屏
上列被告因竊盜案件，經檢察官提起公訴（100 年度偵字第1617
8 號），被告就被訴事實為有罪陳述，經本院告知簡式審判程序
之旨，並聽取當事人之意見後，裁定依簡式審判程序審理，判決
如下：
    主  文
沈舜屏犯踰越安全設備竊盜罪，累犯，處有期徒刑拾月。
    事  實
一、沈舜屏前於民國96年間因竊盜案件，先後經本院以96年度簡
    字第1797號、第3847號分別判處有期徒刑3 月確定（嗣經減
    刑為有期徒刑1 月又15日）、3 月確定；又因竊盜、施用毒
    品案件，經本院以96年度易字第3499號、96年度訴字第4816
    號分別判處有期徒刑5 月、10月確定，並以97年度審聲字第
    2130號裁定應執行刑為有期徒刑1 年2 月確定，與前開竊盜
    二罪接續執行，於98年8 月3 日縮刑期滿執行完畢。詎其猶
    不知悔改，竟意圖為自己不法所有，基於竊盜之犯意，於10
    0 年3 月2 日晚上7 時許，騎乘其父沈行熊所有車號ONG-58
    2 號普通重型機車，前往高雄市○○區○○路485 號陳永鑑
    經營之「新永汽車駕訓班」，攀爬並踰越該駕訓班停車場北
    側所設置用以區隔相鄰建物、具有防盜功能而供作安全設備
    之鐵欄杆，入內徒手竊取放置於停車場之鋁製攪拌器1 組（
    價值約新臺幣【下同】5,000 元），得手後旋即騎乘機車載
    運離去，並將上開鋁製攪拌器變賣予不知情之資源回收者，
    得款210 元則花費用罄。嗣因駕訓班員工發覺失竊報警處理
    ，經警方調閱監視器錄影畫面，始循線查悉上情。
二、案經高雄市政府警察局苓雅分局移送臺灣高雄地方法院檢察
    署檢察官偵查起訴。
    理  由
一、本件被告沈舜屏所犯係死刑、無期徒刑、最輕本刑為3 年以
    上有期徒刑以外之罪，其於準備程序中就被訴事實為有罪之
    陳述，經法官告知簡式審判程序之旨，並聽取公訴人及被告
    之意見後，裁定進行簡式審判程序，合先敘明。
二、上揭犯罪事實業據被告坦承不諱，核與證人即新永汽車駕訓
    班負責人陳永鑑於警詢時、目擊證人張桂瑛於警詢時及偵查
    中之證述相符（見警卷第3 至5 頁、偵卷第16至17頁），並
    有車號ONG-582 號機車之車輛詳細資料報表1 份、監視器錄
    影畫面翻拍照片4 張及現場蒐證照片6 張在卷可稽（見警卷
    第8 、10至11頁），足見被告之任意性自白與事實相符，得
    為認定犯罪之依據。從而，本件事證明確，被告上開犯行堪
    以認定，應依法論科。
三、按刑法第321 條第1 項第2 款所謂「其他安全設備」，係指
    具有隔絕防閑作用，並固定於土地上之建築物或工作物之安
    全設備而言；又按住宅外之竹籬、工地之鐵皮圍籬本係因防
    閑而設，均屬安全設備之一種，其與牆垣係用土磚作成之性
    質有間，最高法院45年台上字第210 號、48年台上字第1367
    號判例、85年度台非字第313 號判決意旨可資參照。查上開
    新永汽車駕訓班架設之鐵欄杆，係欲防止他人任意進入，依
    通常觀念應具有隔絕防盜之功能，核與土磚作成之牆垣有間
    ，此有現場照片附卷可憑（見警卷第11頁），揆諸前揭說明
    ，自應認為係門扇、牆垣以外之安全設備，是被告踰越上開
    鐵欄杆行竊，自屬踰越安全設備竊盜之行為。是核被告所為
    ，係犯刑法第321 條第1 項第2 款之踰越安全設備竊盜罪。
    起訴意旨認被告係涉犯踰越牆垣竊盜罪嫌，容有誤會，併此
    敘明。又被告有如事實欄所載受有期徒刑執行完畢之事實，
    有臺灣高等法院被告前案紀錄表可憑，其受徒刑之執行完畢
    ，5 年以內故意再犯本件有期徒刑以上之罪，為累犯，應依
    刑法第47條第1 項規定加重其刑。爰審酌被告前有多次竊盜
    及施用毒品前科，經法院判處罪刑確定，有上開臺灣高等法
    院被告前案紀錄表在卷可參，素行不佳，參以被告為57年間
    出生，有其年籍資料在卷可查，於本案行為時為43歲，正值
    壯年，竟不思以正當途徑賺取生活所需，任意竊取他人物品
    ，侵害他人財產法益，價值觀念偏差，法治觀念淡薄，造成
    被害人陳永鑑受有損害，顯無警惕、悔改之意，且其以踰越
    安全設備鐵欄杆之方式竊取他人財物，使該等安全設備防盜
    功能喪失殆盡，危害社會治安，又未賠償被害人所受損害，
    實有不該，惟念及被告於本院審理時尚能坦承犯行，態度尚
    可，且其所竊取之物價值約5,000 元、變賣所得利益非鉅，
    並考量本件犯罪情節、其犯罪之動機、目的、手段、所生危
    害，及其自稱高職畢業、家庭經濟狀況小康、入監執行前從
    事汽車修護工作、月薪28,000元、因施用毒品而行竊等一切
    情狀（見警卷第1 頁調查筆錄受詢問人欄、本院卷第26頁）
    ，量處如主文所示之刑，以示懲儆。
據上論斷，應依刑事訴訟法第299 條第1 項前段、第273 條之1
第1 項，刑法第321 條第1 項第2 款、第47條第1 項，判決如主
文。
本案經檢察官王兆琳到庭執行職務。
中    華    民    國    100   年    8     月    25    日
                      刑事第十庭      法  官  周佳佩
以上正本證明與原本無異。
如不服本判決應於收受送達後10日內向本院提出上訴書狀，並應
敘述具體理由；如未敘述上訴理由者，應於上訴期間屆滿後20日
內向本院補提理由書（均須按他造當事人之人數附繕本）「切勿
逕送上級法院」。
中    華    民    國    100   年    8     月    25    日
                                      書記官  李承悌
附錄本案論罪科刑法條：
刑法第321 條第1 項第2 款
犯竊盜罪而有左列情形之一者，處6 月以上、5 年以下有期徒刑
，得併科新臺幣10萬元以下罰金：
二、毀越門扇、牆垣或其他安全設備而犯之者。